【裁判字號】    94,上易,2227
【裁判日期】    950111
【裁判案由】    毒品危害防制條例
【裁判全文】
臺灣高等法院刑事判決                94年度上易字第2227號
上  訴  人  甲○○
即  被  告
上列上訴人因毒品危害防制條例案件，不服臺灣士林地方法院94
年度易字第701號，中華民國94年7月20日第一審判決（起訴案號
：臺灣士林地方法院檢察署94年度毒偵字第1205號，移送併辦案
號：臺灣士林地方法院檢察署94年度毒偵字第1202號），提起上
訴，本院判決如下：
    主  文
上訴駁回。
    事  實
一、甲○○曾於民國（下同）89、90年間先後因施用毒品案件，
    經裁定送觀察、勒戒（臺灣士林地方法院90年度毒聲字第48
    4號及臺灣高等法院90年度毒抗字第391號），分別經檢察官
    ，於89年1月29日及90年12月26日，以89年度毒偵字第204號
    及90年度毒偵字第304號不起訴處分確定，並先後於89年1月
    29日及91年1月8日釋放出所。甲○○又另基於施用第二級毒
    品概括犯意，自93年7月25日10時許起至94年2月22日止（不
    包括曾遭警查獲逮捕之期間），以每天二、三次，或每二至
    三天一次頻率，在其臺北市○○區○○路517巷8號住處，連
    續以吸食器施用第二級毒品安非他命多次，而於下述時地點
    被查獲：
(一)、於93年7月26日凌晨0時許因另案通緝遭警方逮捕，經採集尿
    液檢體送驗，結果呈安非他命之陽性反應（94年度毒偵字第
    1205號，下稱第一案）。
(二)、甲○○又於94年2月22日14時30分許，在臺北縣三重市○○
    路與五華街口，為警當場查獲其持有安非他命一包（淨重0.
    8691公克，驗餘淨重0.7281公克），嗣經逮捕採集尿液檢體
    送驗，結果亦呈安非他命之陽性反應，而查悉上情（併案之
    94年度毒偵字第1202號，下稱第二案）。
二、案經臺北市政府警察局士林分局報告臺灣士林地方法院檢察
    署檢察官偵查聲請簡易判決處刑暨臺北市政府警察局北投分
    局報告臺灣板橋地方法院檢察署呈請臺灣高等法院檢察署令
    轉臺灣士林地方法院檢察署檢察官偵查後移請併案審理。
    理  由
一、上訴人即被告甲○○於警詢、偵訊、原審及本院坦承前揭犯
    罪事實，且查：
(一)、被告甲○○先後第一案、第二案被查獲採集之尿液經分別送
    臺灣尖端先進生技醫藥股份有限公司檢驗結果，均呈安非他
    命陽性反應，有臺灣尖端先進生技醫藥股份有限公司濫用藥
    物檢驗報告書附卷可稽，且有安非他命一包（淨重0.8691公
    克，驗餘淨重0.7281公克）扣案可稽，且有憲兵司令部刑事
    鑑識中心鑑驗通知書影本、毒品棄置照片各一張附卷可證，
    足徵其自白與事實相符。
(二)、被告甲○○曾於89、90年間先後因施用毒品案件，經裁定送
    觀察、勒戒（臺灣士林地方法院90年度毒聲字第484號及臺
    灣高等法院90年度毒抗字第391號），分別經檢察官於89年1
    月29日及90年12月26日，以89年度毒偵字第204號及90年度
    毒偵字第304號不起訴處分確定，並先後於89年1月29日及91
    年1月8日釋放出所，有臺灣高等法院被告全國前案紀錄表、
    不起訴處分書及刑案人犯在監所資料表在卷可考，被告於觀
    察、勒戒後五年內再犯施用第二級毒品罪。
(三)、綜上，本件事證明確，被告犯行，堪予認定，應依法論科。
二、論罪科刑部分：
(一)、核被告所為，係犯毒品危害防制條例第10條第2項之施用第
    二級毒品罪。被告因施用第二級毒品安非他命，而持有之，
    其持有之低度行為，為施用之高度行為所吸收，不另論罪。
    又被告先後多次施用第二級毒品安非他命，其時間緊接，手
    法相同，所犯為構成要件相同之罪，顯係基於概括犯意為之
    ，為連續犯，應依刑法第56條規定，論以一罪，並加重其刑
    。原聲請簡易判決處刑意旨，雖未敘及前揭第二案之被告於
    93年7月25日10時許以外之施用第二級毒品安非他命犯行，
    惟檢察官已就其中一部分之事實移請併案審理，且前開未敘
    及部分，與原聲請簡易判決處刑書所記載之第一案犯罪事實
    ，有連續犯裁判上一罪關係，依據刑事訴訟法第267條之規
    定，自得併予審理。
(二)、原審認被告罪證明確，並適用刑事訴訟法452條、第273條之
    1第1項、第299條第1項前段，毒品危害防制條例第10條第2
    項、第18條第1項前段，刑法第11條、第56條、第41條第1項
    前段，罰金罰鍰提高標準條例第2條之規定，審酌被告正值
    青壯，施用毒品戕害身心，施用毒品之期間、次數、頻率，
    犯罪後坦承犯行及其品行、智識程度、生活狀況等一切情狀
    ，量處有期徒刑伍月，並諭知如易科罰金，以佰元折算壹
    日。扣案之安非他命壹包（驗餘淨重零點柒貳捌壹公克），
    應依毒品危害防制條例第18條第1項前段，沒收銷燬。至被
    告供施用毒品吸食器未經扣案，且被告稱吸食器已丟棄等語
    ，復無其他積極證據足資證明該吸食器係屬被告所有及尚未
    滅失，故不為沒收之宣告。
(三)、經核原判決認事用法並無不合，量刑之諭知亦屬妥適，上訴
    人即被告上訴意旨略稱：「要求判輕一點與遲延執行」等語
    ，惟按「量刑輕重，係屬事實審法院得依職權自由裁量之事
    項，苟已斟酌刑法第57條各款所列情狀而未逾越法定刑度，
    不得遽指為違法（72年台上字第6696號判例）」，原審判決
    已經詳細記載量刑審酌法定事由，至於遲延執行係判決確定
    後之執行問題，並非裁判審酌事項，是被告指摘原判決不當
    ，為無理由，應予駁回。
據上論斷，應依刑事訴訟法第368條，判決如主文。
本案經檢察官王安明到庭執行職務。
中    華    民    國    95    年    1    月    11    日
                  刑事第十七庭  審判長法  官  鄭文肅
                                      法  官  林瑞斌
                                      法  官  施俊堯
以上正本證明與原本無異。
不得上訴。
                                      書記官  陳彥蕖
中    華    民    國    95    年    1     月    11    日
附錄：本案論罪科刑法條全文
毒品危害防制條例第10條第2項：
施用第二級毒品者，處三年以下有期徒刑。


司法院資訊處製作；財團法人民間司法改革基金會備份。
